【裁判字號】    95,訴,263
【裁判日期】    950315
【裁判案由】    偽造文書等
【裁判全文】
臺灣桃園地方法院宣示判決筆錄           95年度訴字第263號
公  訴  人  台灣桃園地方法院檢察署檢察官
被      告  乙○○
                    號6樓
                    （現於台灣彰化監獄執行中）
上列被告因偽造文書等案件，於中華民國95年3 月15日上午10時
許，在本院第14法庭宣示判決，出席職員如下：
          法  官  尹  良
          書記官  廖宜政
          通  譯
法官起立朗讀判決主文、犯罪事實要旨、處罰條文、附記事項，
及告以上訴限制、期間並提出上訴狀之法院，且諭知記載其內容
：
一、主  文：
乙○○幫助意圖為自己不法之所有，以恐嚇使人將本人之物交付
，未遂，處有期徒刑肆月，如易科罰金，以佰元折算壹日。
二、犯罪事實要旨：
(一)、乙○○於民國九十三年間因病住院需繳醫療費用，竟因其友
    人丁○○（另行審結）於同年二月二十一日或二十二日某日
    十時許，來電向其提議可將其帳戶併同提款卡，以新台幣（
    下同）二千元之代價出售，以賺取醫藥費用，乙○○明知當
    時台灣社會盛行以虛設、租賃、借用或買賣人頭帳戶之方式
    ，供恐嚇他人交付贖金或供詐騙集團作為詐欺他人交付財物
    等不法用途，亦知金融機構帳戶係個人理財之重要工具，且
    關係個人財產、信用之表徵，應可預見他人向其收購金融機
    構帳戶之存摺、金融卡等，可能供恐嚇他人錢財或詐騙所用
    ，亦知悉提供帳戶之存摺、提款卡供他人使用，具有幫助掩
    飾或藏匿他人犯罪所得財物之可能性，仍應允之，基於縱若
    丁○○所屬之竊車恐嚇勒贖集團成員利用其所提供之帳戶持
    以恐嚇取財，亦不違反其本意，而基於幫助恐嚇取財之未必
    故意，為獲取丁○○所給予之報酬，於同日十二時許，在桃
    園縣署立桃園醫院病房內，將其在聯邦商業銀行內壢分行所
    開立帳戶（帳號000000000000號）之存摺一本、提款卡一枚
    ，交付予受丁○○之託前來收取該存摺、提款卡之不知情之
    丁○○之妻子，並告知上開帳戶之密碼，並由丁○○之妻子
    將該存摺一本、提款卡一枚，轉交丁○○並告知上開帳戶之
    密碼，而上開約定之報酬，則因丁○○表示將另擇日交付，
    致乙○○未取得該報酬。
(二)、丁○○與所屬竊車恐嚇勒贖集團成員包含甲○○（另行審結
    ）、綽號「阿德」之成年男子等人在內之集團成員，共同基
    於為自己不法所有之竊盜犯意連絡，前於九十三年二月二十
    日某時，在嘉義縣番路鄉○○村○○○路二十六點五公里處
    ，結夥三人竊取文升營造公司所有之小松牌、PC二○○0-五
    型挖土機一輛得手，隨即由丁○○僱請不知情之拖板車司機
    林瑞岩駕駛拖板車，於同日十九時許，在上址，先由甲○○
    將竊得之該挖土機，開上上開拖板車上，隨即指示林瑞岩將
    載有該挖土機之拖板車，開至嘉義縣竹崎鄉灣橋南二高交流
    道附近，丁○○、甲○○與「阿德」，復以電話指示不知情
    之吳榮庭駕駛車牌號碼八E - 七八一號曳引車，將該挖土機
    載運至桃園縣桃園市○○路附近某產業道路旁某工地藏放。
(三)、俟丁○○與所屬竊車恐嚇勒贖集團成員甲○○、「阿德」等
    人，竊得上開挖土機並由丁○○出面向乙○○收購取得乙○○前開存摺、提款卡後，該竊車恐嚇勒贖集團成員丁○○、
    甲○○、「阿德」等人，即基於意圖為自己不法所有之恐嚇
    取財之犯意聯絡，於九十三年二月二十六日九時許，由該竊
    車恐嚇勒贖集團成員中之一人，撥打電話至文升營造公司負
    責人丙○○持用之0000000000號行動電話，對丙○○嚇稱：文升營造公司所有之挖土機在渠等手上，要匯款
    二十萬元，始願告知挖土機去處云云，丙○○唯恐車輛無法
    取回，而心生畏懼，然因認贖款價格太高，而希望該竊車恐
    嚇勒贖集團降低贖款，該竊車恐嚇勒贖集團成員中之一人，
    遂又於同日，接續分三至四次，撥打丙○○持用之上開行動
    電話，與丙○○議定該贖款降為十萬元，並告知丙○○應將
    贖款匯入上開乙○○帳戶內，嗣因丙○○唯恐付款後，仍無
    法取回上開遭竊之車輛而未付款，丁○○所屬竊車恐嚇勒贖
    集團之恐嚇取財犯行始未得逞，丙○○並報警循線偵悉上情
    。
三、處罰條文：刑法第三十條第一項前段、第二項、第三百四十
    六條第三項、第一項、第二十六條前段、第四十一條第一項
    前段，罰金罰鍰提高標準條例第一條前段、第二條。
四、附記事項：被告乙○○係因丁○○之提議，而將其存摺、提
    款卡，以二千元之代價出售予丁○○，雖其知悉丁○○係以
    之供為自己從事恐嚇取財不法行為贓款匯入、提領之用，然
    丁○○及其所屬集團成員，並未將該帳戶供為從事常業詐欺
    或其他重大犯罪之人頭帳戶之用。被告亦非與丁○○或其所
    屬集團成員有何犯意聯絡或參與恐嚇取財構成要件之行為分
    擔。其僅提供該帳戶，供為恐嚇取財贓款匯入、提領之帳戶
    ；因刑法第三百四十六第一項之恐嚇取財罪，並非洗錢防制
    法所定之重大犯罪；且被告僅係提供恐嚇取財構成要件以外
    之助力，應成立恐嚇取財罪之幫助犯。被告係幫助之從犯，
    應依刑法第三十條第二項規定，依法減輕其刑。又丁○○所
    屬集團成員已向被害人恐嚇財物並致被害人心生畏懼，其等
    恐嚇取財犯行，業已著手，然因被害人因恐依約付款後，仍
    無法取回遭竊車輛，遂未付款，該恐嚇集團恐嚇取財之犯罪
    結果尚未發生，此部分尚屬未遂，被告幫助恐嚇取財未遂犯
    行，亦應依刑法第二十六條前段，按恐嚇取財既遂犯之刑而
    減輕之，並遞減之。
五、協商判決除有刑事訴訟法第455 條之4 第1 項第1 款於本訊
    問程序終結前，被告撤銷協商合意或檢察官撤回協商聲請者
    ；第2 款被告協商之意思非出於自由意志者；第4 款被告所
    犯之罪非第455 條之2 第1 項所定得以協商判決者；第6 款
    被告有其他較重之裁判上一罪之犯罪事實者；第7 款法院認
    應諭知免刑或免訴、不受理者情形之一，及違反同條第2 項
    「法院應於協商合意範圍內為判決；法院為協商判決所科之
    刑，以宣告緩刑或2 年以下有期徒刑、拘役或罰金為限」之
    規定者外，不得上訴。
六、如有前項得上訴之情形者，得自收受判決送達之日起10日內
    ，向本院提出上訴書狀，上訴於第二審法院。
七、本件經檢察官徐文豪到庭執行公訴。
中    華    民    國    95    年    3     月    15    日
                  刑事第三庭
                      書記官  廖宜政
                      法  官  尹  良
上正本證明與原本無異。
                      書記官  廖宜政
中    華    民    國    95    年    3     月    15    日
附錄：
中華民國刑法第346條
(單純恐嚇罪)
意圖為自己或第三人不法之所有，以恐嚇使人將本人或第三人之
物交付者，處六月以上五年以下有期徒刑，得併科一千元以下罰
金。
以前項方法得財產上不法之利益，或使第三人得之者，亦同。
前二項之未遂犯罰之。


司法院資訊處製作；財團法人民間司法改革基金會備份。
